臺灣臺南地方法院民事判決　　　　　　　 94年度訴字第970號
原　　　告　台灣中小企業銀行股份有限公司
法定代理人　鍾甦生
訴訟代理人　胡耿源
　　　　　　葉怡君
被　　　告　乙○○
　　　　　　甲○○
上列當事人間請求清償借款事件，經本院於民國94年9月13日言
詞辯論終結，判決如下：
    主  文
被告應連帶給付原告新台幣玖拾萬陸仟肆佰柒拾柒元，及自民國
九十四年七月二日起至清償日止，按年息百分之四點六計算之利
息，暨自民國九十四年八月三日起至清償日止，其逾期在六個月
以內者，按上開利率百分之十，逾期超過六個月者，就超過部分
按上開利率百分之二十計算之違約金。
被告乙○○應給付原告新台幣捌萬貳仟佰捌拾捌元，及其中新
台幣捌萬壹仟玖佰壹拾元部分，自民國九十四年三月八日起至清
償日止，按年息百分之十五計算之利息，並逾期在六個月以內者
，按上開利率百分之十，逾期超過六個月者，就超過部分按上開
利率百分之二十計算之違約金。
訴訟費用由被告乙○○、甲○○連帶負擔十分之九，餘由被告乙
○○負擔。
本判決第一、二項於原告各以新台幣拾萬仟元、貳萬捌仟元
分別為被告供擔保後，得假執行。
    事實及理由
一、原告起訴主張：（一）被告乙○○邀同其餘被告為連帶保證
    人，於民國93年10月22日向原告借貸新台幣（下同）
    1,000,000元，約定借款期限自93年11月2日起至99年11月2
    日止，於借用後分72期按月於每月2日平均攤還本息，借款
    利息按年息百分之4.6固定計算，並約定借款人如有一期未
    履行時，即視為債務全部到期，需全部一次清償本息，且被
    告如有逾期償還本息時，除按原約定利率計息外，逾期六個
    月以內者，按上開約定利率百分之十，逾期超過六個月以上
    者，按約定利率百分之二十加計之違約金。至被告乙○○基
    於前開契約所負之一切債務，連帶保證人即被告甲○○並均
    願負連帶清償責任。詎被告乙○○僅按期繳付本息至94年7
    月1日，自94年8月3日起即違約未繳，尚欠借貸本金906,477
    元及自94年7月2日起算之約定利息及違約金迄未清償，依約
    被告乙○○已喪失期限利益，應一次全部清償如本件判決主
    文第一項所列之債務；（二）被告乙○○於92年12月29日為
    簽帳消費而向原告申請國際信用卡使用，經原告核定消費額
    度新台幣（下同）100,000元，並發給國際信用卡供其持用
    。被告並與原告約定得選擇以循環信用方式繳款，於原告規
    定繳款截止日前繳納最低應繳金額，就剩餘未付款項得延後
    付款，自各筆帳款結帳日之次日起按年息自百分之15計付循
    環信用利息；如被告未於規定繳款截止日前繳清最低應繳金
    額者，除應依約計付循環信用利息外，並依該循環信用利息
    ，在逾期六個月以下者，加收百分之10違約金，逾期六個月
    以上者，加收百分之20違約金。嗣被告乙○○持前開國際信
    用卡陸續簽帳消費；詎自94年3月7日結帳後，即未再繳付
    82,388元應付款項，依約被告乙○○已喪失期限利益，應一
    次繳清如本件判決主文第二項所列之債務。為此爰依兩造消
    費借貸契約、連帶保證契約、信用卡使用契約等法律關係，
    提起本件訴訟，並聲明：求為判決如主文第一、二項所示，
    原告並願供擔保，請准宣告假執行等情；被告則以：伊等有
    意償還債務，但因被告乙○○於94年2月間發生跳票，導致
    經濟周轉困難，請求延期清償等語。
二、查原告主張之事實，業據提出微型企業創業貸款契約書一份
    、借據一份、國際信用卡申請書一份、轉帳支出傳票二份、
    轉帳支出傳票一份、繳款情形明細表列印單一份、受信約定
    書影本二份、信用卡消費交易明細表二份等文件為證，被告
    對原告前揭證據資料均予以是認，並稱：伊等確已違約，但
    請求得繼續繳息等語，是原告主張已堪信為實在。
三、從而，原告依上開法律關係，請求被告給付如主文第一、二
    項所示之款項及上開款項之利息與違約金等情，即無不合，
    應予准許。
四、原告陳明願供擔保，請准宣告假執行，經核無不合，爰酌定
    相當之擔保金額准許之。
五、據上論結，原告之訴為有理由，依民事訴訟法第78條、第85
    條第2項、第390條第2項，判決如主文。
中　　華　　民　　國　　94　　年　　9 　　月　　21　　日
                  民事第五庭    法　官　林彥君
以上正本係照原本作成
如對本判決上訴，須於判決送達後20日內向本院提出上訴狀
中　　華　　民　　國　　94　　年　　9 　　月　　21　　日
                                書記官　莊淑雅
